臺灣新北地方法院板橋簡易庭小額民事判決
　　　　　　　　　　　　　　　　　 110年度板小字第3071號

原　　　告　富邦產物保險股份有限公司

法定代理人　羅建明　
訴訟代理人　鍾富丞　
被　　　告　廖本清　
上列當事人間請求侵權行為損害賠償事件，本院於中華民國110
年10月25日言詞辯論終結，判決如下：
    主      文
被告應給付原告新臺幣叁萬伍仟伍佰叁拾捌元，及自民國一一○
年十月十三日起至清償日止，按週年利率百分之五計算之利息。
原告其餘之訴駁回。
訴訟費用新臺幣壹仟元，其中新臺幣捌佰叁拾伍元由被告負擔，
餘由原告負擔。
本判決第一項得假執行。
    事實及理由
壹、程序部分
    被告經合法通知，未於言詞辯論期日到場，核無民事訴訟法
    第 386條各款所列情形，爰依民事訴訟法第436條第2項準用
    同法第385條第1項規定，依原告之聲請，由其一造辯論而為
    判決，合先敘明。
貳、實體部分
一、原告主張：被告於民國108年6月4日許，駕駛車牌號碼0000
     -00號自用小客車（下稱A車），行經新北市○○區○○路
    000號處時，因倒車不當之過失，不慎碰撞由原告承保訴外
    人儲誠傑所有並駕駛之車牌號碼000-0000號之自用小客車（
    下稱系爭車輛）而肇事（下稱系爭事故），致系爭車輛車體
    受損（下稱系爭損害），而生修復費用新臺幣（下同）
    42,538元（工資23,569元、零件18,969元），爰依侵權行為
    及保險代位之法律關係請求被告給付上揭修復費用等語。並
    聲明：被告應給付原告42,538元，及自起訴狀繕本送達翌日
    起至清償日止，按週年利率5％計算之利息。
二、被告則未於言詞辯論期日到場，亦未提出書狀作何聲明或陳
    述。
三、得心證之理由：
㈠、按因故意或過失，不法侵害他人之權利者，負損害賠償責任
    ；汽車、機車或其他非依軌道行駛之動力車輛，在使用中加
    損害於他人者，駕駛人應賠償因此所生之損害，民法第184
    條第1項前段、第191條之2前段分別有明文。又被保險人因
    保險人應負保險責任之損失發生，而對於第三人有損失賠償
    請求權者，保險人得於給付賠償金額後代位行使被保險人對
    第三人之請求權，但其所請求之數額，以不逾賠償金額為限
    ，保險法第53條第1項亦有明定。次按物被毀損時，被害人
    除得依民法第196條請求賠償外，並不排除民法第213條至第
    215條之適用。依民法第196條請求賠償物被毀損所減少之價
    額，得以修復費用為估定之標準，但以必要者為限（例如：
    修理材料以新品換舊品，應予折舊）。被害人如能證明其物
    因毀損所減少之價額，超過必要之修復費用時，就其差額，
    仍得請求賠償，此有最高法院77年度第9次民事庭會議決議
    可資參照。
㈡、查，原告主張被告駕駛 A車於上揭時地，因倒車不當之過失
    ，不慎碰撞系爭車輛而生系爭事故，致生系爭損害，原告已
    賠付保險金即系爭車輛維修費用42,538元等事實，業據原告
    提出行車執照、駕駛執照、道路交通事故當事人登記聯單、
    道路交通事故初步分析研判表、車險理賠申請書、估價單、
    發票及車損照片等件為證（見本院卷第13至27頁），且有新
    北市政府警察局中和分局110年6月18日新北警中交字第
    1104649447號函暨所附道路交通事故現場圖、道路交通事故
    調查報告表(一)(二)、道路交通事故談話紀錄表、現場照片
    、道路交通事故當事人酒精測定紀錄表、道路交通事故初步
    分析研判表、道路交通事故肇事人自首情形紀錄表等件為憑
    （見本院卷第35至57頁），而被告對於原告主張之事實，既
    未於言詞辯論期日到場爭執，復未提出書狀答辯以供本院斟
    酌，依民事訴訟法第280條第3項準用同條第1項規定，即視
    同自認原告主張，堪認原告主張之上揭事實為真。
㈢、次查，系爭車輛因系爭事故支出修復費用共計42,538元（工
    資23,569元、零件18,969元）等情，有估價單及發票各1份
    在卷可稽（見本院卷第23頁至27頁）。然系爭車輛之修復既
    以新零件更換被毀損之舊零件，則原告以估價單所示之修復
    費用作為損害賠償之依據，自應將零件折舊部分予以扣除。
    依行政院所頒固定資產耐用年數表及固定資產折舊率之規定
    ，系爭車輛之耐用年數為5年，依定率遞減法每年折舊1000
    分之369，另依營利事業所得稅查核準則第95條第6項規定「
    固定資產提列折舊採用定率遞減法者，以1年為計算單位，
    其使用期間未滿1年者，按實際使用之月數相當於全年之比
    例計算之，不滿1月者，以1月計」，系爭車輛於107年6月出
    廠，有行車執照可憑（見本院卷第19頁），迄系爭事故發生
    時即108年6月4日，已使用1年，則零件扣除折舊後之修復費
    用估定為11,969元（詳如附表之計算式），加計工資23,569
    元，必要之修復費用應為35,538元（計算式為：11,969元＋
    23,569元＝35,538元），是原告依侵權行為、保險代位之法
    律關係請求系爭車輛之必要修復費用為35,538元，核屬有據
    ；至原告逾此範圍之請求，則屬無據。
四、末按給付無確定期限者，債務人於債權人得請求給付時，經
    其催告而未為給付，自受催告時起，負遲延責任。其經債權
    人起訴而送達訴狀，或依督促程序送達支付命令，或為其他
    相類之行為者，與催告有同一之效力；遲延之債務，以支付
    金錢為標的者，債權人得請求依法定利率計算之遲延利息；
    應付利息之債務，其利率未經約定，亦無法律可據者，週年
    利率為5％，民法第229條第2項、第233條第1項前段及第203
    條分別定有明文。查，原告所提民事起訴狀繕本係於110年9
    月22日公告黏貼於公告處並經登載司法院國內公示送達區，
    最後登載之日為110年9月22日，有本院公示送達證書可稽（
    見本院卷第81頁），依民事訴訟法第152條規定，於110年10
    月12日發生效力，揆諸前揭說明，原告自得請求被告給付自
    該狀送達翌日即110年10月13日起至清償日止，按週年利率5
    ％計算之利息。
五、綜上所述，原告依侵權行為及保險代位之法律關係，請求被
    告給付35,538元，及自起訴狀繕本送達翌日即110年10月13
    日起至清償日止，按法定利率即週年利率5％計算之利息，
    為有理由，應予准許；至原告逾此範圍之請求，為無理由，
    應予駁回。
六、本件原告勝訴部分，係就民事訴訟法第436條之8訴訟適用小
    額程序所為被告敗訴之判決，爰依同法第436條之20規定，
    職權宣告假執行。
七、訴訟費用負擔之依據：民事訴訟法第79條。本件訴訟費用額
    ，依後附計算書確定如主文所示金額。
中　　華　　民　　國　 110　　年　　10　　月　　29　　日
                  臺灣新北地方法院板橋簡易庭
                              法  官  吳孟竹
計   算   書
項        目        金   額（新臺幣）        備     註
第一審裁判費            1,000元
合        計            1,000元           其中835元由被
                                          告負擔，餘由原
                                          告負擔。 
以上為正本係照原本作成。
對於本件判決如有不服，應於收受送達後20日內向本院提出上訴
書狀，上訴於本院合議庭，並按他造當事人之人數附具繕本。當
事人之上訴，非以判決違背法令為理由不得為之，上訴狀應記載
上訴理由，表明下列各款事項：
（一）原判決所違背之法令及其具體內容。
（二）依訴訟資料可認為原判決有違背法令之具體事實。
如未於上訴後20日內補提合法上訴理由書，法院得逕以裁定駁回
上訴。
中　　華　　民　　國　 110　　年　　10　　月　　29　　日
                              書記官  呂亞馨
附表
-----
折舊時間           金額
第1年折舊值        18,969×0.369=7,000
第1年折舊後價值    18,969-7,000=11,000